【裁判字號】    97,易,493
【裁判日期】    970507
【裁判案由】    竊盜
【裁判全文】
臺灣高雄地方法院刑事判決               97年度易字第493號
公  訴  人  臺灣高雄地方法院檢察署檢察官
被      告  乙○○
                    （
上列被告因竊盜案件，經檢察官提起公訴（97年度偵字第6287、
9141號），嗣因被告就被訴事實為有罪之陳述，經本院裁定依簡
式審判程序審理，判決如下：
    主  文
乙○○犯竊盜罪，罪，均累犯，各處有期徒刑月。應執行有
期徒刑柒月。
    事  實
一、乙○○於民國95年間因偽造文書案件，經法院判處有期徒刑
    4 月，如易科罰金，以銀元300 元折算1 日確定，於95年9
    月27日易科罰金執行完畢。詎不知悔改，猶各基於意圖為自
    己不法所有之犯意，分別為附表所示之竊盜犯行。
二、案經高雄市政府警察局新興分局報請臺灣高雄地方法院檢察
    署檢察官偵查起訴。
    理  由
一、本件被告乙○○所犯係死刑、無期徒刑、最輕本刑為3 年以
    上有期徒刑以外之罪，其於準備程序中就被訴事實為有罪之
    陳述，經本院告知簡式審判程序之旨，並聽取公訴人及被告
    之意見後，改依簡式審判程序審理。
二、上開事實業據被告於本院審理時坦承不諱（見本院卷第41、
    42頁），核與被害人丙○○、甲○○於警詢之陳述相符〈見
    警(一)卷第8 至13頁、警(二)卷第2 至4 頁〉，並有丙○○指認
    被告前科照片2 幀、「統一超商」文昌門市店內監視器錄影
    帶翻拍照片4 幀（見警(一)卷第14至17頁）、高雄市政府警察
    局新興分局搜索、扣押筆錄、扣押物品目錄表、贓物照片2
    幀及贓物認領保管收據各1 份（警(二)卷第5 至7 、9 、10頁
    ）附卷可稽，本件罪證明確，被告犯行堪以認定。
三、核被告所為，均係犯刑法第320 條第1 項之竊盜罪。被告所
    犯前開各罪，彼此時間相隔長達數月，復間有侵害不同被害
    人財產法益及於不同地點行竊之情事，顯均係出於各別犯意
    所為之者，應予分論併罰。又被告有如事實欄一所示之論罪
    科刑前科，此有臺灣高等法院被告前案紀錄表1 份在卷可稽
    （見本院卷第14頁），是被告受有期徒刑執行完畢後，5 年
    內再故意犯有期徒刑以上之上開各罪，均為累犯，皆應依刑
    法第47條第1 項規定，加重其刑。本院審酌被告正值壯年，
    不思以正當方式賺取所得，竟為圖私利，而多次竊取他人財
    物，所為嚴重侵害被害人財產權益，亦敗壞社會治安甚鉅；
    惟念被告犯後尚知全然坦承犯行，態度良好，及其犯罪之手
    段及所生損害等一切情狀，爰分別量處如主文所示之刑，並
    斟酌被告所犯本案各罪之手法（態樣）相似與時點間隔（間
    隔數月）等情，依刑法第51條第5 款（係採限制加重原則，
    而非累加原則），酌定其應執行之刑，以期罪責相當。
四、又按行為時因精神障礙或其他心智缺陷，致不能辨識其行為
    違法或欠缺依其辨識而行為之能力者，不罰。行為時因前項
    之原因，致其辨識行為違法或依其辨識而行為之能力，顯著
    減低者，得減輕其刑。前二項規定，於因故意或過失自行招
    致者，不適用之，刑法第19條定有明文。本件被告另辯稱伊
    有嚴重之精神疾病，所為犯行皆係服用藥物過量所致云云（
    見本院卷第43頁），惟其於本院審理時亦自承於行竊之時。
    均知悉係偷竊他人之東西等語（見本院卷第43頁），顯見其
    行為時對外界事務知覺理會及判斷，並未有因精神障礙或其
    他心智缺陷，導致不能辨識其行為違法或欠缺依其辨識而行
    為之能力，或其辨識能力有顯著減低之情形，自不足以阻卻
    其罪責；又縱認被告患有重鬱症等精神病症，其於服用過量
    藥物後，因藥物作用而有影響其辨識行為違法或依其辨識而
    行為之能力有顯著減低之情形，然被告既明知過量服用藥物
    可能出現精神恍惚無法控制自己行為之情形，理應事先約束
    己身於可資控制活動之家中或特定之處所，豈可任意放任自
    己現身在超商及百貨公司等販賣物品之公眾場所，恣意而為
    行竊之舉，是被告對於未善加約制過量服藥後之自身活動範
    圍，又無視於藥效及醫囑而過量服用藥物，縱使行竊時有精
    神障礙或其他心智缺陷情形，亦為其自行所招致，當難辭其
    咎，自無從藉詞脫免罪責，附此敘明。
據上論斷，應依刑事訴訟法第273 條之1 第1 項、第284 條之1
、第299 條第1 項前段、刑法第320 條第1 項、第47條第1 項前
段、第51條第5 款、刑法施行法第1 條之1 ，判決如主文。
本案經檢察官丁○○到庭執行職務。
中    華    民    國    97    年    5     月    7     日
                  刑事第十七庭  法  官  林建鼎
以上正本證明與原本無異。
如不服本判決應於收受本判決後10日內向本院提出上訴書狀，並
應敘述具體理由，如未敘述上訴理由者，應於上訴期間屆滿後20
日內補提理由書狀於本院（均須按他造當事人之人數附繕本）「
切勿逕送上級法院」。
中    華    民    國    97    年    5     月    7     日
                                書記官  林秀敏
附錄本件論罪科刑法條
中華民國刑法第320條：
意圖為自己或第三人不法之所有，而竊取他人之動產者，為竊盜
罪，處5年以下有期徒刑、拘役或5百元以下罰金。
意圖為自己或第三人不法之利益，而竊佔他人之不動產者，依前
項之規定處斷。
前二項之未遂犯罰之。
┌───────────────────────────────────────┐
│附表：                                                                        │
├─┬──────────────────────┬──────────┬───┤
│編│行竊之時間（民國）、地點、手法與所竊得之物品│查獲情形            │被害人│
│號│（價值以新臺幣計）                          │                    │      │
├─┼──────────────────────┼──────────┼───┤
│1 │於96年8 月11日14時31分許，在丙○○所經營位於│案經丙○○報案，嗣經│丙○○│
│  │高雄市○○區○○路117 號「統一超商」文昌門市│警比對監視錄影帶畫面│      │
│  │店內，以徒手方式，竊得網路遊戲光碟6 片（共價│與被告之相片查獲。  │      │
│  │值700 元）。                                │                    │      │
├─┼──────────────────────┼──────────┼───┤
│2 │於96年12月31日14時22分許，在同上址「統一超商│案經丙○○報案，嗣經│丙○○│
│  │」文昌門市店內，以徒手方式，另竊得「海盜奪金│警比對監視錄影帶畫面│      │
│  │包」遊戲光碟2 片、「開運麻將包」遊戲光碟1 片│與被告之相片查獲。  │      │
│  │及「天堂榮耀站馬包」遊戲光碟3 片等物（共價值│                    │      │
│  │1,323元）。                                 │                    │      │
├─┼──────────────────────┼──────────┼───┤
│3 │於97年3月22日11時許，在位於高雄市前金區成功 │得手後欲離去之際，為│劭子豪│
│  │一路266 之1 號「漢神百貨公司」6樓，徒手竊取 │店員劭子豪當場發現後│      │
│  │置於該樓層展示架上「ESPRIT」品牌之紅色上衣外│攔阻乙○○離去並報警│      │
│  │套1 件（價值1,980 元）。                    │處理，而查悉上情。  │      │
└─┴──────────────────────┴──────────┴───┘


司法院資訊處製作；財團法人民間司法改革基金會備份。
